# 关于改造期间折旧费用是否确认与生产无关 ?计提折旧计入损益科目如何划分？

提问人：7847748 时间：2023-04-18 09:38:50
您好陈老师，A公司整条生产线可分 3 段产出三种产品，第三段因不能连续产出， 21 年全年处于改造阶段，同时第三段产出对前两段生产线产出影响不大。 21 年第三段生产线改造中并不是所有设备都要改造，公司对未改造未使用设备按闲置处理，设备及厂房折旧计入管理费用。
财会〔 2022 〕 32 号根据二、编制 2022 年年报应予关注的准则实施重点技术问题中“企业应当按照固定资产准则、《企业会计准则第 6 号——无形资产》（财会〔 2006 〕 3 号）等相关规定，在停工停产期间继续计提固定资产折旧和无形资产摊销，并根据用途计入相关资产的成本或当期损益。例如，企业因需求不足而停产或因事故而停工检修等，相关生产设备应当继续计提折旧，并计入营业成本。”
请问陈老师，公司处于改造期间闲置设备尚不具备整体产出能力，不是简单的检修停产，我理解其情况不符合财会〔 2022 〕 32 号所列折旧与生产相关应计入营业成本，闲置期间设备及厂房折旧应计入管理费用，请问我的理解对吗？@chenyiwei

回答人：chenyiwei
主帖案例中，因生产线改造导致部分设备停用闲置，其在该期间内折旧仍计入营业成本。我理解财会[2022]32号文中规定停工期间生产设备折旧计入营业成本，主要是考虑到停用的设备属于生产部门，按照对应的成本归属应列入营业成本。